臺灣桃園地方法院刑事判決　　　　　　　94年度易字第1203號
公　訴　人　臺灣桃園地方法院檢察署檢察官
被　　　告　甲○○
　　　　　　　　　　　所執行觀察勒戒中）
上列被告因竊盜案件，經檢察官提起公訴（94年度偵字第14795
號），本院判決如下：
    主  文
甲○○結夥三人以上，攜帶兇器竊盜，處有期徒刑柒月。
    事  實
一、甲○○前於民國94年間，因竊盜案件，經本院於94年3 月18
    日，以94年度壢簡字第440 號判處有期徒刑3 月，如易科罰
    金，以300 元折算1 日，於94年5 月9 日確定，現正因該案
    在監執行中（尚不構成累犯），詎其猶不知悔改，因缺錢花
    用，竟夥同其姓名年籍均不詳，綽號「阿國」之成年友人，
    及另名「阿國」之成年友人基於意圖為自己不法所有之犯意
    聯絡，於94年8 月2 日14時許，一起前往設於桃園縣楊梅鎮
    ○○里○○路486 號之元富鋁業公司（下稱元富公司）廠房
    ，因見該處現已無人使用，認有機可乘，遂以分持客觀上足
    以對人之生命、身體造成危害之兇器老虎鉗各1 支（均未扣
    案），剪斷該處原設置電纜線之方式，竊得共重40公斤之電
    纜線4 條（下稱上開電纜線，價值約新臺幣1600元），得手
    後旋即逃離現場。嗣於94年8 月2 日18時45分許，甲○○騎
    乘其向友人姜金泉借得之車牌號碼RPE －016 號輕型機車（
    下稱上開機車）搭載上開電纜線欲前往變賣之際，適為員警
    在桃園縣新屋鄉九斗村3 鄰長祥宮前查獲，並扣得上開電纜
    線，始循線查悉上情。
二、案經桃園縣政府警察局楊梅分局報請臺灣桃園地方法院檢察
    署檢察官偵查起訴。
    理  由
一、訊據被告甲○○固坦認於上揭時、地，其騎乘上開機車搭載
    上開電纜線，而為警查獲一情，惟矢口否認有何加重竊盜犯
    行，辯稱：案發當時伊和阿國從案發地點之圍牆旁邊經過，
    就有人從圍牆內丟出40公斤的電纜線出來，但電纜線丟的很
    零散，伊就將之撿一撿載走，而阿國於幫伊撿拾後，就叫伊
    先載走，阿國再去附近看看還有沒有可以撿的東西，伊當天
    並不知道有人在圍牆裡面偷東西，而伊於檢察官訊問時，因
    提藥之故，所以意識模糊所述不實云云。然查，上揭被告於
    上開時、地夥同「阿國」、「阿國」之成年友人，分別持用
    上開客觀上足以對人之生命、身體造成危害之兇器老虎鉗各
    1 支，竊取被害人元富公司所有上開電纜線之事實，業據被
    告於檢察官訊問時坦白承認，並核與證人即被害人元富公司
    課長鄒年發於警詢所指述上開電纜線遭竊之情節相符（見偵
    查卷第16頁），此外，復有贓物領據認領保管單1 紙及上開
    電纜線照片1 幀（附於偵查卷第27、29頁）附卷可稽。至被
    告雖以前揭情詞置辯，惟顯已與上開事證不符，況衡常上開
    電纜線亦無恰巧於案發當時遭人剪斷竊取，而丟棄到案發地
    點之牆外，並同時為被告、阿國經過所撿拾之理，是認應以
    被告於偵查中所供之犯案情節較足採信，其事後於本院審理
    中翻異前詞無非卸責，實難憑信。再者，觀以被告於檢察官
    訊問時所供內容（見偵查卷第38頁），可見其就犯案之動機
    、手段及共犯各情均記憶清晰，並得以切題應對，復核與證
    人鄒年發於警訊時所指述之情節一致，足認被告於檢察官訊
    問時對於周遭事務，均有正確認知及良好表達能力，而無意
    識模糊之情況，從而，被告上開所辯於檢察官訊問時，因提
    藥之故，所以意識模糊所述不實一節，亦委無足取。綜上，
    本件事證明確，被告上揭犯行足可認定，應依法論科。
二、查被告持用於竊取上開電纜線之老虎鉗，應係鐵製，前端呈
    現尖銳狀，是如持之以揮舞，當能對人之生命、身體造成危
    險，應屬兇器無誤。被告持用上開老虎鉗，竊取被害人元富
    公司所有之上開電纜線，核其所為，係犯刑法第321 條第1
    項第3 款、第4 款之結夥三人以上，攜帶兇器加重竊盜罪。
    被告與「阿國」、「阿國」之友人間就上開加重竊盜犯行，
    有犯意之聯絡及行為之分擔，均為共同正犯。爰審酌被告正
    值壯年，不思正途，為貪圖不法利得，竟竊取他人所有之財
    物，所為非是，及其之犯罪動機、目的、手段、智識程度、
    所竊得財物之價值、於本院審理中矢口否認犯行之態度，且
    其甫於94年間，因竊盜案件，經本院判處有期徒刑3 月，如
    易科罰金，以300 元折算1 日確定，現正因該案在監執行中
    ，有刑案資料查註紀錄表及臺灣高等法院被告前案紀錄表各
    1 份在卷足佐，素行非佳等一切情狀，量處如主文所示之刑
    ，以示懲儆。
三、至上開供被告等人犯本件加重竊盜罪所用之老虎鉗3 支，均
    未扣案，亦尚乏積極證據足以證明係被告或共犯所有之物，
    爰不宣告沒收之，併此敘明。
據上論斷，應依刑事訴訟法第299 條第1 項前段，刑法第28條、
第321 條第1 項第3 款、第4 款，判決如主文。
本案經檢察官張啟聰到庭執行職務。
中　　華　　民　　國　　94　　年　　11　　月　　21　　日
                        臺灣桃園地方法院刑事第十二庭
                            審判長法  官  游  紅  桃
                                  法  官  黃  永  定
                                  法  官  王  美  玲
以上正本證明與原本無異。
如不服本判決，應於判決送達後10日內向本院提出上訴狀 (應附
繕本)， 上訴於臺灣高等法院。
                                  書記官  張  子  涵
中　　華　　民　　國　　94　　年　　11　　月　　22　　日
附錄本案論罪科刑法條：
刑法第321條
犯竊盜罪而有左列情形之一者，處六月以上、五年以下有期徒刑
：
一  於夜間侵入住宅或有人居住之建築物、船艦或隱匿其內而犯
    之者。
二  毀越門扇、牆垣或其他安全設備而犯之者。
三  攜帶兇器而犯之者。
四  結夥三人以上而犯之者。
五  乘火災、水災或其他災害之際而犯之者。
六  在車站或埠頭而犯之者。
前項之未遂犯罰之。
